【裁判字號】    98,上易,971
【裁判日期】    980616
【裁判案由】    毀損
【裁判全文】
臺灣高等法院刑事判決                 98年度上易字第971號
上  訴  人  台灣桃園地方法院檢察署檢察官
被      告  甲○○
選任辯護人  蔡岳龍律師
上列上訴人因被告毀損案件，不服台灣桃園地方法院九十七年度
簡上字第九六四號，中華民國九十八年三月十九日第一審判決（
聲請簡易判決處刑案號：台灣桃園地方法院檢察署九十七年度偵
字第一四五六一號），提起上訴，本院判決如下：
    主  文
原判決撤銷。
甲○○犯毀損他人物品罪，處拘役貳拾日，如易科罰金，以新臺
幣壹仟元折算壹日。
    事  實
一、甲○○於民國九十七年五月九日晚間十時五十分許，酒後手
    持機車鑰匙至桃園縣龜山鄉○○街五四巷三弄七號住處大樓
    之地下室，欲騎乘機車，因見其鄰居乙○○所有使用之AB
    -7278號自用小客車停放在該處停車位，竟基於毀損之犯意
    ，先以腳踹該車之副駕駛座右後方車門，再持鑰匙刮損上開
    車門烤漆，致呈現一條刮痕，足以生損害於乙○○。適因乙
    ○○在該小客車另一端為車子點漆，乃當場發覺上情。
二、案經被害人乙○○訴由桃園縣政府警察局龜山分局報請台灣
    桃園地方法院檢察署檢察官偵查後聲請簡易判決處刑，經原
    審法院管轄之第二審合議庭改依第一審通常程序審判。
    理  由
一、訊據被告甲○○坦承有於上揭時、地，酒後手持機車鑰匙欲
    騎乘機車，及以腳踹被害人乙○○所有之上揭自小客車等事
    實，惟否認有何毀損犯行，辯稱：車門未凹陷，伊亦未刮傷
    車門云云。惟查：上開自小客車右後車門烤漆，確遭被告刮
    損一條刮痕等情，業據案發當時在現場之證人即被害人乙○
    ○於偵、審中結證屬實（見偵查卷第二○、二一頁，原審簡
    上卷第四九、五○頁），並有經警拍攝之車門刮痕照片存卷
    可證（見偵查卷第二四頁右下方）。又據台灣桃園地方法院
    檢察署檢察官勘驗監視錄影光碟之結果，雖因監視鏡頭為迴
    轉式，致未能側錄到被告有否刮車之畫面，然依其勘驗筆錄
    之記載（見偵查卷第二七頁正反面），被告於二十二時四十
    六分五十六秒至五十八秒間腳踹右後方車門後，於二十二時
    五十分，低頭看其踹車之處，迨五十分零二秒乙○○自左後
    方車門處站起，兩人旋即在場爭論等情；並參以被告自承酒
    後手持機車鑰匙欲騎乘機車，並有以腳踹副駕駛座右後方車
    門之舉；現場固未發現有鐵釘等銳器，但鑰匙確實能造成自
    小客車上之刮痕等各情。則被告在腳踹車門後仍未立即離去
    ，猶低頭觀看其踹車處，此期間約三分鐘，依事理自有持鑰
    匙再為刮車犯行之可能。證人即該社區管委會總幹事丙○○
    於原審雖證稱：伊應要求到地下室瞭解車損情形，並未看到
    被害人所指之此一刮痕，被害人小客車之車痕，依其判斷，
    盡是舊痕等語（見原審卷第四三、四九頁）。惟丙○○係於
    當日晚間在地下室檢視車損之情形，時值深夜，已未必能盡
    窺全貌，而其所證述之全屬舊痕，純為其個人推測之意見，
    尚難遽為被告有利之認定。又上開車損照片，雖係警察於翌
    日到場拍攝，乃因當晚兩造未能談妥賠償金額，嗣經報警後
    之所為，但並無證據證明係被害人事後加工所造成，自不能
    任意推定。綜上所述，已見被告主觀上有毀損故意，其損壞
    被害人乙○○自小客車車門烤漆，自足生損害於乙○○，要
    不待言。所辯上開情詞，為事後卸責之詞，並無足採信。事
    證明確，被告犯行，堪以認定。
二、核被告甲○○所為，係犯刑法第三百五十四條之毀損他人物
    品罪。原審不察，遽為被告無罪之判決，自有未洽。檢察官
    上訴執以指摘原判決不當，為有理由，應予撤銷改判。爰審
    酌被告僅因細故即毀損他人汽車車門烤漆，造成被害人財物
    之損失，尚未與被害人和解賠償損害，兼衡被告之犯罪手段
    、生活狀況、智識程度及犯後態度等一切情狀，量處如主文
    第二項所示之刑，並諭知易科罰金之折算標準。
據上論斷，應依刑事訴訟法第三百六十九條第一項前段、第三百
六十四條、第二百九十九條第一項前段，刑法第三百五十四條、
第四十一條第一項，刑法施行法第一條之一，判決如主文。
本案經檢察官李金定到庭執行職務。
中    華    民    國    98    年    6    月    16    日
                  刑事第十九庭  審判長法  官 黃金富
                                      法  官 魏新國
                                      法  官 吳  燦
以上正本證明與原本無異。
不得上訴。
                                      書記官 陳靜姿
中    華    民    國    98    年    6    月    16    日
附錄：本案論罪科刑法條全文
中華民國刑法第354條
毀棄、損壞前二條以外之他人之物或致令不堪用，足以生損害於
公眾或他人者，處2年以下有期徒刑、拘役或5百元以下罰金。


司法院資訊處製作；財團法人民間司法改革基金會備份。
